【裁判字號】    89,易,652
【裁判日期】    891031
【裁判案由】    贓物
【裁判全文】
臺灣雲林地方法院刑事判決                          八十九年度易字第六五二號
    公 訴 人  臺灣雲林地方法院檢察署檢察官
    被    告  丁○○
右列被告因贓物案件，經檢察官提起公訴（八十九年度偵字第二八八三號），本院判
決如左：
    主  文
丁○○收受贓物，處罰金伍佰元，如易服勞役，以佰元折算壹日。
    事  實
一、丁○○為中古物買賣商，明知車號ＭＨＡ－八五八號機車（為丙○○所有，於民
    國（下同）八十九年三月二十四日晚上十一時許，在雲林縣斗六市○○路二一八
    號前失竊）及車號ＸＲＥ－六三七號機車（為戊○○所有，於八十九年五月十七
    日晚上八時許，在台北市○○區○○街與雙城街口失竊），係來路不明之贓物，
    竟於不詳時地予以收受拆解後，堆放在雲林縣斗六市○○里○○○路一三０巷五
    一號前其用以堆放舊貨之空地上。嗣於八十九年七月十五日下午一時五十分許為
    警在上址查獲，並扣得上開贓車。
二、案經雲林縣警察局斗六分局報請台灣雲林地方法院檢察署檢察官偵查起訴。
    理  由
一、訊據被告矢口否認上開犯行，辯稱：上開贓車不知係何人放置於伊堆置舊貨的地
    方云云。經查，車號ＭＨＡ－八五八號機車係丙○○所有，於八十九年三月二十
    四日晚上十一時許，在雲林縣斗六市○○路二一八號前失竊；車號ＸＲＥ－六三
    七號機車係戊○○所有，於八十九年五月十七日二十時許，在台北市○○區○○
    街與雙城街口失竊等事實，業據被害人丙○○、證人乙○○於警訊或審理中陳述
    明確，並有車輛竊盜、車牌失竊資料個別查詢報表、贓物認領保管收據各二紙附
    卷可稽，顯然該機車為他人失竊之贓物無訛；次查被告平日均將收取之舊貨堆置
    在雲林縣斗六市○○里○○○路一三０巷五一號前空地等情，已經證人甲○○於
    警訊及審理中證述實在，而上開贓車確從被告所放置之舊貨堆中查獲之事實，亦
    經證人即處理本案之警察周省山於審理中陳述明確，並有照片四張在卷可資佐證
    ，又據被告於偵查及審理中供稱：上開放置舊貨地點，伊每天都會去等語，則被
    告既每日會到其堆置舊貨地點查看，焉有不知上開贓車置放在其中之理，況據現
    場照片觀之，上開贓車皆已遭拆解，顯然非一般人竊盜後隨意棄置之情形，亦足
    認上述贓車確係被告收受無疑，是被告所辯，要屬事後卸責之詞，不足採信。本
    件事證明確，被告犯行洵堪認定，應依法應科。
二、核被告所為，係犯刑法第三百四十九條第一項之收受贓物罪。爰審酌被告僅有國
    小畢業，智識程度不高、犯罪之動機、目的、手段、所生危害及犯後猶飾詞圖卸
    等一切情狀，量處如主文所示之刑，並諭知易服勞役之折算標準。
據上論斷，應依刑事訴訟法第二百九十九條第一項前段，刑法第三百四十九條第一項
、第四十二條第二項，罰金罰鍰提高標準條例第一條前段、第二條，判決如主文。
中      華      民      國      八十九      年    十    月    三十一    日
              臺灣雲林地方法院刑事第一庭
                                                  法  官  劉  為  丕
右正本證明與原本無異。
如不服本判決，應於判決送達後十日內向本院提出上訴狀( 應附繕本 )。
                                                  書記官  蕭  應  欽
中      華      民      國      八十九      年    十    月    三十一    日
刑法第三百四十九條第一項
收受贓物者，處三年以下有期徒刑、拘役或五百元以下罰金。


司法院資訊處製作；財團法人民間司法改革基金會備份。
